【裁判字號】    91,訴,281
【裁判日期】    920116
【裁判案由】    妨害自由等
【裁判全文】
臺灣苗栗地方法院刑事判決                          九十一年度訴字第二八一號
    公  訴  人  臺灣苗栗地方法院檢察署檢察官
    被      告  乙○○
右列被告因妨害自由等案件，經檢察官提起公訴（九十一年度偵緝字第二六號），本
院判決如左：
    主  文
乙○○私行拘禁，累犯，處有期徒刑肆月，如易科罰金，以參佰元折算壹日。
被訴傷害部分公訴不受理。
    事  實
一、乙○○前因侵占、違反麻醉藥品管理條例等案件，分別經法院判處有期徒刑七月
    、三月，並裁定其應執行刑九月確定，甫於民國八十九年一月二日執行完畢。詎
    其仍不思悔改，因懷疑同居之女友甲○○在外另行結交男友，心生不滿，乃於民
    國八十九年十一月四日早上六、七時許起，將甲○○私行拘禁於二人同居之苗栗
    縣頭份鎮○○路一二０五號二樓住處內，不准甲○○外出而剝奪甲○○之行動自
    由，迄同日十九時許，甲○○始趁乙○○外出之機會，而逃離上址。
二、案經甲○○訴由苗栗縣警察局頭份分局移送臺灣苗栗地方法院檢察署檢察官偵查
    起訴。
    理  由
甲、有罪部分：
一、訊據被告乙○○固坦承因懷疑告訴人甲○○另行結交男友，而於右揭時間不讓告
    訴人離開二人同居之苗栗縣頭份鎮○○路一二０五號二樓住處等事實，惟矢口否
    認有何私行拘禁之犯行，辯稱：伊固於告訴人欲離開上開住處時，有向告訴人說
    「要走，一起走」，然並未限制其行動自由等語。經查，被告確於上開時間將告
    訴人拘禁於二人同居之處所，而限制告訴人行動自由之事實，業據被告於偵查中
    自白不諱，且經本院當庭勘驗偵訊筆錄之錄音帶，核與偵訊筆錄之記載相符，而
    被告亦自陳上述偵查中之自白係出於自由意志，則被告於偵查中之自白要係符合
    任意性無誤，即具有證據能力，而可採信；又前揭事實，亦據告訴人迭於警訊、
    偵查中及本院審理時指訴明確，另參以被告於本院審理自承確於上開時間與告訴
    人共處一室，且於告訴人欲離去時反對其出門，並出言稱：「要走，一起走」等
    情，自堪認被告確有將告訴人私行拘禁之事實甚明。被告事後翻異前詞，否認犯
罪，要係卸責之詞，不足採信。本件事證已臻明確，被告犯行洵堪認定。
二、核被告所為，係犯刑法第三百零二條第一項之私行拘禁剝奪人之行動自由罪。被
    告曾因犯侵占、違反麻醉藥品管理條例等罪，分別經法院判處有期徒刑七月、三
    月，並裁定其應執行刑九月確定，並於八十九年一月二日執行完畢，有臺灣高等
    法院被告全國紀錄表在卷可稽，其受有期徒刑執行完畢後，五年以內再犯本件有
    期徒刑以上之罪，為累犯，應依刑法第四十七條規定加重其刑。爰審酌被告犯罪
    之動機、目的、手段，犯罪所生之危害、犯罪後之態度及告訴人已表示不願追究
    等一切情狀，量處如主文所示之刑，並諭知易科罰金之折算標準。
乙、公訴不受理部分：
一、公訴意旨另以：被告於八十九年十一月四日中午某時許，在苗栗縣頭份鎮○○路
    一二０五號二樓住處內，與告訴人因細故而發生爭執，另基於傷害之犯意，徒手
    毆打告訴人，致告訴人受有左肩胛部、左手肘、右手肘、右眼下等處瘀青、右前
    胸上部遭抓傷、左臉頰腫脹等傷害。因認被告涉犯刑法第二百七十七條第一項之
    傷害罪嫌云云。
二、按告訴乃論之罪，其告訴經撤回者，應諭知不受理之判決，此為刑事訴訟法第三
    百零三條第三款所明定。本件被告經檢察官以刑法第二百七十七條第一項之傷害
    罪提起公訴，依照同法第二百八十七條之規定係屬告訴乃論之罪，茲經告訴人於
    第一審辯論終結前當庭撤回告訴，爰就此部分諭知不受理之判決。
據上論斷，應依刑事訴訟法第二百九十九條第一項前段、第三百零三條第三款，刑法
第三百零二條第一項、第四十七條、第四十一條第一項前段，罰金罰鍰提高標準條例
第一條前段、第二條，判決如主文。
本案經檢察官黃智炫到庭執行職務。
中      華      民      國    九十二    年      一      月     十六     日
                                    臺灣苗栗地方法院刑事第二庭
                                        法  官  林  燦  都
右正本證明與原本無異。
如不服本判決，應於送達後十日內向本院提出上訴狀（須附繕本），上訴於臺灣高等
法院臺中分院。
                                        書記官  陳  建  分
中      華      民      國    九十二    年      一      月     十六     日
附錄論罪科刑法條
刑法第三百零二條第一項
私行拘禁或以其他非法方法，剝奪人之行動自由者，處五年以下有期徒刑、拘役或三
百元以下罰金。


司法院資訊處製作；財團法人民間司法改革基金會備份。
